臺灣宜蘭地方法院刑事判決　　　　　　 96年度易更緝字第1號
公　訴　人　臺灣宜蘭地方法院檢察署檢察官
被　　　告　丑○○冒名凌志羽.
　　　　　　　　　　（現另案於臺灣臺北監獄臺北分監執行中
　　　　　　　　　　）
上列被告因竊盜等案件，經檢察官提起公訴（93年度偵字第2750
號），本院於民國94年3月10日以93年度訴字第418號判決公訴不
受理後，檢察官不服提起上訴，經臺灣高等法院以94年度上易字
第651號撤銷原判決發回更審，及移送併辦（見94年度偵字第990
號），經本院合議庭裁定以簡式審判程序審理，判決如下：
    主  文
丑○○共同連續竊盜，累犯，處有期徒刑壹年貳月，減為有期徒
刑柒月。
    事實及理由
一、構成犯罪事實：
    丑○○（冒名凌志羽）於民國92年間分別因竊盜、偽造文書
    案件，先後經法院判處有期徒刑7月、3月確定，嗣經法院裁
    定應執行有期徒刑9月確定，並於92年12月3日執行完畢。詎
    其不知悔改，竟意圖為自己不法所有之概括犯意，為下列行
    為：
（一）丑○○與鄒傑盛（原名鄒金崇，業經臺灣高等法院判決有
      罪確定）共同以竊盜為方法，遂行違法由自動付款設備取
      得他人之物之目的，基於意圖為自己不法所有之犯意聯絡
      ，共同騎乘承租之車牌號碼AL6-380號重型機車，於附表
      一編號1所示時間、地點，以附表一編號1所示方式，共同
      竊取附表一編號1所示被害人壬○○所有及管領之財物後
      ，即基於意圖為自己不法所有之概括犯意聯絡，於附表三
      編號1至3所示時間，共同持上開所竊得壬○○及其夫甲○
      ○之金融卡共3張，並以所竊得證件破解密碼，連續在附
      表三編號1至3所示地點之金融機構自動櫃員機前，輸入密
      碼操作該自動櫃員機，使之誤認係壬○○、甲○○親自或
      授權之人跨行提款現金，陷於錯誤，而分別允丑○○、鄒
      傑盛提領現金，丑○○、鄒傑盛以此不正方法提領如附表
      三編號1至3所示現金，合計120,000元（起訴書誤載為120
      ,042元），得款平分花用。
（二）丑○○與江崇享（業經本院判決有罪確定）基於意圖為自
      己不法所有之概括犯意聯絡，共同騎乘承租之車牌號碼AL
      2-937號、AL6-380號重型機車，連續於附表一編號2、4、
      5所示時間、地點，以附表一編號2、4、5所示方式，共同
      竊取附表一編號2、4、5所示被害人如附表一編號2、4、5
      所示之財物，竊得財物由兩人平分花用。
（三）丑○○與林俊良（業經本院判決有罪確定）基於意圖為自
      己不法所有之犯意聯絡，共同騎乘承租之車牌號碼AL6-38
      0號重型機車，於附表一編號3所示時間、地點，以附表一
      編號3所示方式，共同竊取附表一編號3所示被害人如附表
      一編號3所示之財物，竊得財物由兩人平分花用。
（四）丑○○與真實姓名年籍不詳之成年人，基於意圖為自己不
      法所有之概括犯意聯絡，共同騎乘承租之車牌號碼AL2-93
      7號、AL6-380號重型機車，連續於附表二編號1至6所示時
      間、地點，以附表二編號1至6所示方式，共同竊取附表二
      編號1至6所示被害人如附表二編號1至6所示之財物，竊得
      財物由兩人平分花用。
（五）嗣於93年8月7日13時20分，為警在宜蘭縣羅東鎮○○路32
      6號「威尼斯汽車旅館」501號房查獲。
二、認定犯罪事實所憑之證據及理由：
（一）被告丑○○於警詢、偵查、本院審理中之自白。
（二）證人鄒傑盛、江崇享、林俊良於偵查中之證詞。
（三）附表一編號1至5所示被害人於警詢、偵查中之證詞。
（四）附表二編號1至6所示被害人於警詢中之證詞。
（五）證人甲○○於警詢、偵查中之證詞。
（六）附表三編號1至3所示帳戶存摺提款明細表各1份。
（七）贓物認領保管單11紙。
（八）上開（二）至（七）所示證據，足以佐證被告首開自白與
      事實相符。
三、論罪科刑之理由：
（一）按被告行為後，94年2月2日修正公布之刑法（下稱新法）
      已於95年7月1日施行，新法第2條第1項規定：「行為後法
      律有變更者，適用行為時之法律。但行為後之法律有利於
      行為人者，適用最有利於行為人之法律。」，係規範行為
      後法律變更所生新舊法律比較適用之準據法，於新法施行
      後，自應適用新法第2條第1項之規定，為「從舊從輕」之
      比較；又比較新舊法時，應就罪刑有關之共犯、未遂犯、
      想像競合犯、牽連犯、連續犯、結合犯，以及累犯加重、
      自首減輕暨其他法定加減原因（如身分加減）與加減比例
      等一切情形，本於統一性及整體性原則，綜其全部罪刑之
      結果而為比較（最高法院95年度第8次刑事庭會議決議參
      照）。經查：
   1、修正前刑法第28規定：「2人以上共同實施犯罪之行為者
      ，皆為正犯。」；修正後則規定：「2人以上共同實行犯
      罪之行為者，皆為正犯。」，剔除未參與犯罪實行行為之
      預備及陰謀共同正犯，然對本件被告而言，其已參與實行
      行為，是比較新舊法之結果，新法並未較有利於被告。
   2、修正前刑法第33條第5款規定罰金為銀元1元以上，換算為
      新臺幣後，為新臺幣3元以上。修正後同條款則規定「罰
      金：新臺幣1,000元以上，以百元計算之。」，是比較新
      舊法之結果，舊法即行為時法有利於被告。
   3、修正前刑法第47條係規定：「受有期徒刑之執行完畢，或
      受無期徒刑或有期徒刑一部之執行而赦免後，5年以內再
      犯有期徒刑以上之罪者，為累犯，加重本刑至二分之一。
      」，修正後刑法第47條第1項則規定：「受徒刑之執行完
      畢，或一部之執行而赦免後，5年以內故意再犯有期徒刑
      以上之罪者，為累犯，加重本刑至二分之一。」，惟因本
      件被告係故意犯罪，不論依修正前或修正後之規定，均構
      成累犯，是比較新舊法之結果，對被告並無較有利或較不
      利之情形。
   4、被告行為後，刑法第55條後段牽連犯、第56條連續犯之規
      定，業於94年1月7日修正公布刪除，並於95年7月1日施行
      ，則被告之犯行，因行為後新法業已刪除牽連犯、連續犯
      之規定，此刪除雖非犯罪構成要件之變更，但顯已影響行
      為人刑罰之法律效果，自屬法律有變更，依刑法第2條第1
      項規定，比較新舊法結果，仍應適用較有利於被告之行為
      時法律即舊法論以牽連犯、連續犯。
（二）被告丑○○所為犯罪事實（一）部分，係犯刑法第320條
      第1項竊盜罪、刑法第339之2第1項以不正方法由自動付款
      設備取得財物罪；犯罪事實（二）、（三）、（四）部分
      ，均係犯刑法第320條第1項竊盜罪。又移送併辦部分雖未
      經起訴，惟與起訴竊盜部分有連續犯之裁判上一罪關係，
      本院自應予以審理。
（三）被告與鄒傑盛先後5次所為附表三編號3所示以不正方法由
      自動付款設備取得財物之行為，係基於同一犯意下之接續
      行為，僅侵害同一法益，只論以一罪。
（四）被告與鄒傑盛間，就犯罪事實（一）部分；被告與江崇享
      間，就犯罪事實（二）部分；被告與林俊良間，就犯罪事
      實（三）部分；被告與真實姓名年籍不詳之成年人間，就
      犯罪事實（四）部分，分別具有犯意聯絡及行為分擔，均
      為共同正犯。
（五）被告竊取壬○○金融卡之行為，在於遂行以不正方法由自
      動付款設備取得他人之物，所犯竊盜罪與以不正方法由自
      動付款設備取得財物罪間，有方法與目的之牽連關係，依
      修正前刑法第55條後段規定，應從較重之竊盜罪論處。
（六）被告先後多次竊盜犯行，時間緊接，觸犯構成要件相同之
      罪名，顯係基於概括犯意反覆為之，為連續犯，依修正前
      刑法第56條規定，以一罪論，並加重其刑。
（七）被告於92年間分別因竊盜、偽造文書案件，先後經法院判
      處有期徒刑7月、3月確定，嗣經法院裁定應執行有期徒刑
      9月確定，並於92年12月3日執行完畢，此有臺灣高等法院
      被告前案紀錄表1份在卷可參，其於5年以內再犯本件有期
      徒刑以上之罪，為累犯，應依修正前刑法第47條規定，加
      重其刑，並遞加重其刑。
（八）審酌被告有竊盜、偽造文書之犯罪前科，素行不佳，有臺
      灣高等法院被告前案紀錄表1份在卷可參，且被告年輕力
      壯、四肢健全，不思勤勉向上，以學得一技之長，賺取生
      活所需，反圖不勞而獲，竟多次竊取他人財物，並以竊得
      之金融卡違法由自動付款設備取得被害人存款，造成被害
      人受有財產上之損失，且影響社會安寧秩序，及考量被告
      於犯罪後均坦承犯行，態度良好等一切情狀，量處如主文
      所示之刑。惟查被告犯罪時間均係在96年4月24日以前，
      符合中華民國96年罪犯減刑條例第2條第1項第3款所定之
      減刑要件，應減其刑期二分之一，故減為有期徒刑7月。
（九）扣案附表四所示物品，均係被告與附表一、二所示之人共
      同犯罪所得之物，非渠等所有，業經被告、同案被告鄒傑
      盛、林俊良於警詢中供述明確，爰不予宣告沒收，附此敘
      明。
四、適用之法律：
（一）程序法方面：刑事訴訟法第273條之1第1項、第299條第1
      項前段、第310條之2。
（二）實體法方面：刑法第2條第1項前段，修正前刑法第28條、
      第56條、刑法第320條第1項、第339條之2第1項、修正前
      刑法第55條後段、第47條，刑法施行法第1條之1，中華民
      國96年罪犯減刑條例第2條第1項第3款、第7條。
本案經檢察官賴淑萍到庭執行職務。
中　　華　　民　　國　　96　　年　　12　　月　　26　　日
            刑事第四庭   法   官 蘇錦秀
以上正本證明與原本無異。
如不服本判決應於收受本判決後10日內向本院提出上訴書狀，並
應敘述具體理由。若未敘述理由者，應於上訴期間屆滿後20日內
向本院補提理由書狀（均須按他造當事人之人數附繕本）。
                          書記官 葉瑩庭
中　　華　　民　　國　　96　　年　　12　　月　　27　　日
附表一：本案部分
┌──┬─────┬─────┬──────┬──────┬───┬─────────┐
│編號│  行為人  │ 犯罪時間 │  犯罪地點  │  犯罪方法  │被害人│    犯罪所得      │
│    │          │ （民國） │            │            │      │   （新臺幣）     │
├──┼─────┼─────┼──────┼──────┼───┼─────────┤
│ 1  │(1)丑○○  │93年7月29 │宜蘭縣羅東鎮│由丑○○徒手│壬○○│皮包1只（內含提款 │
│    │(2)鄒傑盛  │日7時50分 │南昌街51之3 │扳開機車置物│      │卡5張、國民身分證1│
│    │          │許        │號          │箱後竊取財物│      │張、汽車、機車駕駛│
│    │          │          │            │，鄒傑盛負責│      │執照共4張、機車行 │
│    │          │          │            │把風。      │      │車執照及保險卡各1 │
│    │          │          │            │            │      │張、全民健康保險IC│
│    │          │          │            │            │      │卡2張、印章2枚、三│
│    │          │          │            │            │      │星牌行動電話含門號│
│    │          │          │            │            │      │0000000000號SIM卡1│
│    │          │          │            │            │      │張之行動電話1支） │
│    │          │          │            │            │      │。                │
├──┼─────┼─────┼──────┼──────┼───┼─────────┤
│ 2  │(1)丑○○  │93年8月5日│宜蘭縣羅東鎮│由丑○○徒手│子○○│國民身分證1張、全 │
│    │(2)江崇享  │19時15分許│南門路2號前 │扳開機車置物│      │民健康保險IC卡1張 │
│    │          │          │            │箱後竊取財物│      │、含門號0000000000│
│    │          │          │            │，江崇享負責│      │號SIM卡之行動電話1│
│    │          │          │            │把風。      │      │支、現金10,000元。│
├──┼─────┼─────┼──────┼──────┼───┼─────────┤
│ 3  │(1)丑○○  │93年8月6日│宜蘭縣羅東鎮│丑○○徒手扳│丁○○│皮包1只（內含郵局 │
│    │(2)林俊良  │12時許    │中正北路華僑│開機車置物箱│      │存摺1本、印章2枚、│
│    │          │          │銀行前      │後竊取財物，│      │含門號0000000000號│
│    │          │          │            │林俊良負責把│      │SIM卡1張之行動電話│
│    │          │          │            │風。        │      │1支、鑰匙1串共5支 │
│    │          │          │            │            │      │、郵局信箱鑰匙1支 │
│    │          │          │            │            │      │、離職證書1張）。 │
├──┼─────┼─────┼──────┼──────┼───┼─────────┤
│ 4  │(1)丑○○  │93年8月6日│宜蘭縣羅東鎮│由丑○○徒手│李麒融│皮包1只（內含門號 │
│    │(2)江崇享  │18時許    │南昌街51之3 │扳開機車置物│      │0000000000號SIM卡1│
│    │          │          │號          │箱後竊取財物│      │張之行動電話1支、 │
│    │          │          │            │，江崇享負責│      │東森得易卡1張、5、│
│    │          │          │            │把風。      │      │6月份中獎200元之統│
│    │          │          │            │            │      │一發票1張、現金21,│
│    │          │          │            │            │      │000元、慶豐銀行信 │
│    │          │          │            │            │      │用卡1張、機車行車 │
│    │          │          │            │            │      │執照1張、汽車及機 │
│    │          │          │            │            │      │車駕駛執照各1張、 │
│    │          │          │            │            │      │全民健康保險IC卡1 │
│    │          │          │            │            │      │張）。            │
├──┼─────┼─────┼──────┼──────┼───┼─────────┤
│ 5  │(1)丑○○  │93年8月6日│宜蘭市羅東鎮│由丑○○徒手│乙○○│手提包1只（內含門 │
│    │(2)江崇享  │18時20分許│和平路7號前 │扳開機車置物│      │號0000000000號SIM │
│    │          │          │            │箱後竊取財物│      │卡之行動電話1支、 │
│    │          │          │            │，江崇享負責│      │行動電話電池1顆、 │
│    │          │          │            │把風。      │      │白金項鍊1條、提款 │
│    │          │          │            │            │      │卡1張、信用卡4張、│
│    │          │          │            │            │      │國民身分證1張、汽 │
│    │          │          │            │            │      │車及機車駕駛執照各│
│    │          │          │            │            │      │1張、機車行車執照1│
│    │          │          │            │            │      │張、全民健康保險IC│
│    │          │          │            │            │      │卡1張、保險卡1張、│
│    │          │          │            │            │      │現金1,400元）。   │
└──┴─────┴─────┴──────┴──────┴───┴─────────┘
附表二：併辦部分
┌──┬─────┬─────┬──────┬──────┬───┬─────────┐
│編號│  行為人  │ 犯罪時間 │  犯罪地點  │  犯罪方法  │被害人│    犯罪所得      │
│    │          │ （民國） │            │            │      │   （新臺幣）     │
├──┼─────┼─────┼──────┼──────┼───┼─────────┤
│ 1  │(1)丑○○  │93年7月初 │宜蘭縣羅東鎮│推由1人徒手 │戊○○│金融卡1張。       │
│    │(2)真實姓名│18時許    │興東路與義成│扳開機車置物│      │                  │
│    │  年籍不詳│          │路交岔路口旁│箱後竊取財物│      │                  │
│    │  之成年人│          │之彩券行門口│，另1人負責 │      │                  │
│    │          │          │            │把風。      │      │                  │
├──┼─────┼─────┼──────┼──────┼───┼─────────┤
│ 2  │(1)丑○○  │93年7月8日│宜蘭縣羅東鎮│推由1人徒手 │辛○○│金融卡1張。       │
│    │(2)真實姓名│5時許     │開元市場內  │扳開機車置物│      │                  │
│    │  年籍不詳│          │            │箱後竊取財物│      │                  │
│    │  之成年人│          │            │，另1人負責 │      │                  │
│    │          │          │            │把風。      │      │                  │
├──┼─────┼─────┼──────┼──────┼───┼─────────┤
│ 3  │(1)丑○○  │93年8月3日│桃園縣龜山鄉│推由1人徒手 │己○○│現金1,300元、禮券 │
│    │(2)真實姓名│16時30分許│營盛黃昏市場│扳開機車置物│      │1,000元、行動電話1│
│    │  年籍不詳│          │            │箱後竊取財物│      │支、信用卡2張。   │
│    │  之成年人│          │            │，另1人負責 │      │                  │
│    │          │          │            │把風。      │      │                  │
├──┼─────┼─────┼──────┼──────┼───┼─────────┤
│ 4  │(1)丑○○  │93年8月4日│宜蘭縣羅東鎮│推由1人徒手 │癸○○│行動電話1支、背包1│
│    │(2)真實姓名│17時30分許│民權路與中正│扳開機車置物│      │只。              │
│    │  年籍不詳│          │街交岔路口  │箱後竊取財物│      │                  │
│    │  之成年人│          │            │，另1人負責 │      │                  │
│    │          │          │            │把風。      │      │                  │
├──┼─────┼─────┼──────┼──────┼───┼─────────┤
│ 5  │(1)丑○○  │93年8月6日│宜蘭縣羅東鎮│推由1人徒手 │庚○○│行動電話1支、信用 │
│    │(2)真實姓名│17時30分許│民生路與長春│扳開機車置物│      │卡1張、金融卡1張、│
│    │  年籍不詳│          │路口        │箱後竊取財物│      │現金2,000元。     │
│    │  之成年人│          │            │，另1人負責 │      │                  │
│    │          │          │            │把風。      │      │                  │
├──┼─────┼─────┼──────┼──────┼───┼─────────┤
│ 6  │(1)丑○○  │93年8月6日│宜蘭縣羅東鎮│推由1人徒手 │丙○○│行動電話1支、國民 │
│    │(2)真實姓名│18時      │民生路與長春│扳開機車置物│      │身分證1張、駕駛執 │
│    │  年籍不詳│          │路交岔路口  │箱後竊取財物│      │照1張、信用卡1張、│
│    │  之成年人│          │            │，另1人負責 │      │金融卡1張、現金1,0│
│    │          │          │            │把風。      │      │00元。            │
└──┴─────┴─────┴──────┴──────┴───┴─────────┘
 附表三：
┌──┬─────┬─────┬──────┬─────────┬───┬──────┐
│編號│行為人    │盜領時間  │  盜領地點  │    盜領方法      │被害人│ 盜領金額   │
│    │          │          │            │                  │      │（新臺幣）  │
├──┼─────┼─────┼──────┼─────────┼───┼──────┤
│ 1  │(1)丑○○  │93年7月29 │宜蘭縣某處  │推由丑○○持竊得之│甲○○│18,000元（起│
│    │(2)鄒傑盛  │日7時50分 │            │金融卡（合作金庫銀│      │訴書載為18,0│
│    │          │後同日某時│            │行羅東分行、帳號05│      │06元，該6元 │
│    │          │          │            │00000000000號）， │      │為手續費）  │
│    │          │          │            │並以所竊得證件破解│      │            │
│    │          │          │            │密碼，至宜蘭縣某自│      │            │
│    │          │          │            │動櫃員機輸入正確密│      │            │
│    │          │          │            │碼後取得現金。    │      │            │
├──┼─────┼─────┼──────┼─────────┼───┼──────┤
│ 2  │(1)丑○○  │93年7月29 │宜蘭縣某處  │推由丑○○持竊得之│甲○○│2,000元（起 │
│    │(2)鄒傑盛  │日7時50分 │            │金融卡（臺灣銀行、│      │訴書載為2,00│
│    │          │後同日某時│            │帳號000000000000號│      │6元，該6元為│
│    │          │          │            │），並以所竊得證件│      │手續費）    │
│    │          │          │            │破解密碼，至宜蘭縣│      │            │
│    │          │          │            │某自動櫃員機輸入正│      │            │
│    │          │          │            │確密碼後取得現金。│      │            │
├──┼─────┼─────┼──────┼─────────┼───┼──────┤
│ 3  │(1)丑○○  │93年7月29 │宜蘭縣某處  │推由鄒傑盛持竊得之│壬○○│100,000元（ │
│    │(2)鄒傑盛  │日7時50分 │            │金融卡（冬山群英郵│      │起訴書載為  │
│    │          │後同日某時│            │局、帳號0000000號 │      │100,030元， │
│    │          │          │            │），並以所竊得證件│      │該30元為手續│
│    │          │          │            │破解密碼，至宜蘭縣│      │費）        │
│    │          │          │            │某自動櫃員機接續5 │      │            │
│    │          │          │            │次輸入正確密碼後取│      │            │
│    │          │          │            │得現金 。         │      │            │
└──┴─────┴─────┴──────┴─────────┴───┴──────┘
附表四：扣案物品
┌──┬─────────┬────┬──────┬────┐
│編號│ 物品名稱 （單位）│  數量  │ 所有人姓名 │是否沒收│
├──┼─────────┼────┼──────┼────┤
│ 1  │贓款（新臺幣、元）│158,050 │犯罪所得之物│  否    │
├──┼─────────┼────┼──────┼────┤
│ 2  │鑰匙（支）        │   18   │犯罪所得之物│  否    │
├──┼─────────┼────┼──────┼────┤
│ 3  │進氣渦輪（個）    │   1    │犯罪所得之物│  否    │
├──┼─────────┼────┼──────┼────┤
│ 4  │手機架合器（個）  │   1    │犯罪所得之物│  否    │
├──┼─────────┼────┼──────┼────┤
│ 5  │手錶（個）        │   2    │犯罪所得之物│  否    │
├──┼─────────┼────┼──────┼────┤
│ 6  │IC電話卡（張）    │   9    │犯罪所得之物│  否    │
├──┼─────────┼────┼──────┼────┤
│ 7  │印章（個）        │   1    │犯罪所得之物│  否    │
├──┼─────────┼────┼──────┼────┤
│ 8  │皮包（個）        │   9    │犯罪所得之物│  否    │
└──┴─────────┴────┴──────┴────┘
【附錄本案論罪科刑法條】
★刑法第320條第1項：
意圖為自己或第三人不法之所有，而竊取他人之動產者，為竊盜
罪，處5年以下有期徒刑、拘役或500元以下罰金。
★刑法第339條之2第1項：
意圖為自己或第三人不法之所有，以不正方法由自動付款設備取
得他人之物者，處3年以下有期徒刑、拘役或10,000元以下罰金
。
